臺灣板橋地方法院刑事判決　　　　　　　96年度訴字第4456號
公　訴　人　臺灣板橋地方法院檢察署檢察官
被　　　告　乙○○
上列被告因槍砲案件，經檢察官提起公訴（96年度偵字第23102
號），本院以簡式審判程序審理，判決如下：
    主  文
乙○○未經許可，持有子彈，處有期徒刑壹月，併科罰金新臺幣
壹萬元，有期徒刑如易科罰金，罰金如易服勞役，均以新臺幣壹
仟元折算壹日。
扣案口徑5.56釐米制式子彈壹顆，沒收之。
    事實及理由
一、本件係依刑事訴訟法第273 條之1 第1 項規定，以簡式審判
    程序審理，合先敘明。
二、本件應加列查獲情形：本件係警方以毒品案件，持憑搜索票
    前往被告住所搜索，向尚不知何人犯何罪之警員當場自首承
    認持有上開子彈，並交出上開子彈而接受裁判，有被告之96
    年10月4 日警詢筆錄一份存卷可佐外，其餘之犯罪事實、證
    據，均引用如附件檢察官起訴書之記載。
三、論罪科刑之法律適用：
(一)、核被告乙○○所為，係犯槍砲彈藥刀械管制條例第12條第4
    項之未經許可持有子彈罪。又本件係警方以毒品案件，持憑
    搜索票前往被告住所搜索，向尚不知何人犯何罪之警員當場
    自首承認持有上開子彈，並交出上開子彈而接受裁判，有被
    告之96年10月4 日警詢筆錄一份存卷可佐，所為核與自首之
    規定相符，爰依槍砲彈藥刀械管制條例第18條第1 項前段規
    定減輕其刑。爰審酌被告持有子彈對社會治安危害程度，惟
    念其犯後已坦承犯行不諱之犯罪後態度，暨其犯罪動機、目
    的、手段等一切情狀，酌情量處如主文所示之刑，並就有期
    徒刑部分諭知易科罰金之折算標準，及就併科罰金部分諭知
    易服勞役之折算標準。
(二)、扣案未經試射之具有殺傷力口徑5.56釐米制式子彈1 顆，屬
    違禁物，爰依刑法第38條第1 項第1 款規定宣告沒收之；至
    扣案本具有殺傷力之子彈1 顆，送驗後經試射，已不具殺傷
    力，業失其子彈違禁物之性質，不予宣告沒收，併此敘明。
四、應依刑事訴訟法第273 條之1 第1 項、第299 條第1 項前段
    、第310 條之2 、第454 條第2 項，槍砲彈藥刀械管制條例
    第12條第4 項、第18條第1 項前段，刑法第11條前段、第41
    條第1 項前段、第62條但書，第42條第3 項、第38條第1 項
    第1 款，判決如主文。
五、如不服本判決，得自收受送達之日起10日內敘明上訴理由向
    本院提出上訴狀（須附繕本）。
本案經檢察官吳文正到庭執行職務。
中　　華　　民　　國　　96　　年　　12　　月　　31　　日
　　　　　　　　　　    刑事第5 庭法　官  黎錦福
上列正本證明與原本無異。
                                  書記官  蔡麗春
中　　華　　民　　國　　96　　年　　12　　月　　31　　日
附錄本案論罪科刑法條全文：
槍砲彈藥刀械管制條例第12條
未經許可，製造、販賣或運輸子彈者，處1 年以上7 年以下有期
徒刑，併科新台幣500 萬元以下罰金。
未經許可，轉讓、出租或出借子彈者，處6 月以上5 年以下有期
徒刑，併科新台幣300 萬元以下罰金。
意圖供自己或他人犯罪之用，而犯前二項之罪者，處3 年以上10
年以下有期徒刑，併科新台幣7 00萬元以下罰金。
未經許可，持有、寄藏或意圖販賣而陳列子彈者，處5 年以下有
期徒刑，併科新台幣300 萬元以下罰金。
第1 項至第3 項之未遂犯罰之。
........................................................
附件：
臺灣板橋地方法院檢察署檢察官起訴書
　　　　　　　　　　　　　　　　　　 96年度偵字第23102號
　　被　　　告　乙○○　男　26歲（民國○○年○月○日生）
　　　　　　　　　　　　住臺北縣新莊市○○路177巷9弄9號
                         3樓
　　　　　　　　　　　　居臺北縣新莊市○○路177巷9弄9號
                         4樓
　　　　　　　　　　　　身分證統一編號：Ｚ000000000號
上列被告因槍砲彈藥刀械管制條例案件，已經偵查終結，認應該
提起公訴，茲將犯罪事實及證據並所犯法條分敘如下：
        犯罪事實
一、乙○○明知可發射子彈具有殺傷力之槍枝、子彈、槍枝主要
    組成零件及經中央主管機關查禁，非供正當使用具殺傷力之
    刀械，均為槍砲彈藥刀械管制條例所規定之管制物品，非經
    中央主管機關許可，不得擅自持有。嗣為警於96年10月4 日
    9時10分許，持搜索票至臺北縣新莊市○○路177巷9弄9號住
    處搜索，扣得具殺傷力之子彈2 顆（口徑5.56mm、制式步槍
    彈）並送鑑定，始悉上情。
二、案經臺北市政府警察局大安分局報告偵辦。
        證據並所犯法條
一、證據清單及待證事實：
   ┌──┬──────────┬──────────┐
   │編號│證據項目            │待證事實            │
   ├──┼──────────┼──────────┤
   │1   │被告乙○○於偵查中之│被告未經許可無故持有│
   │    │供述                │上開子彈之事實。    │
   │    │                    │                    │
   │    │                    │                    │
   ├──┼──────────┼──────────┤
   │2   │內政部刑事警察局96年│扣案之上開子彈2顆（ │
   │    │11月13日刑鑑字第    │口徑5.56mm、制式步槍│
   │    │0000000000號槍彈鑑定│彈）具有殺傷力之事實│
   │    │書1份               │。                  │
   │    │                    │                    │
   │    │                    │                    │
   ├──┼──────────┼──────────┤
   │3   │扣押筆錄、扣押物品│被告為警於96年10月│
   │    │目錄表              │4日查獲之事實。     │
   │    │                    │                    │
   │    │現場照片5紙       │被告未經許可無故持│
   │    │                    │有上開子彈之事實。  │
   │    │臺灣板橋地方法院96│                    │
   │    │年度聲搜字第4086號搜│                    │
   │    │索票                │                    │
   │    │                    │                    │
   │    │                    │                    │
   └──┴──────────┴──────────┘
二、核被告乙○○所為，係犯槍砲彈藥刀械管制條例第12條第4
    項之未經許可無故持有子彈罪嫌。又扣案之口徑5.56mm制式
    步槍彈1 顆，係屬違禁物，請依刑法第38條第1項第1款宣告
    沒收。另扣案之口徑5.56mm制式步槍彈1 顆，經鑑定試射後
    已不具子彈結構，因已非違禁物或供犯罪所用之物，請毋庸
    宣告沒收，附此敘明。
三、依刑事訴訟法第251條第1項提起公訴。
    此　  致
臺灣板橋地方法院
中　　華　　民　　國　　96　　年　　11　　月　　19　　日
                              檢察官  丙  ○  ○
                                      甲  ○  ○
本件正本證明與原本無異
中　　華　　民　　國　　96　　年　　12　　月　　2 　　日
                              書記官
附錄本案所犯法條全文
槍砲彈藥刀械管制條例第12條
未經許可，製造、販賣或運輸子彈者，處1 年以上7 年以下有期
徒刑，併科新台幣500 萬元以下罰金。
未經許可，轉讓、出租或出借子彈者，處6 月以上5 年以下有期
徒刑，併科新台幣300 萬元以下罰金。
意圖供自己或他人犯罪之用，而犯前二項之罪者，處3 年以上10
年以下有期徒刑，併科新台幣700 萬元以下罰金。
未經許可，持有、寄藏或意圖販賣而陳列子彈者，處5 年以下有
期徒刑，併科新台幣300 萬元以下罰金。
第1 項至第3 項之未遂犯罰之。
